臺灣桃園地方法院刑事判決　　　　　　 100年度易緝字第92號
公　訴　人　臺灣桃園地方法院檢察署檢察官
被　　　告　SREESOMPA.
上列被告因傷害案件，經檢察官提起公訴（88年度偵字第5206號
），本院判決如下：
    主  文
本件免訴。
    理  由
一、公訴意旨略以：SREESOMPAL SOMKIAT、PHOOTHADFON LAMPHR
    AI與PHUNGCHAIYAPAUM JEERASAK三人均為合法引進之泰國籍
    外勞，SREESOMPAL SOMKIAT於民國88年3 月3 日晚間9 時30
    分許，得知其女友PHOOTHADFON LAMPHRAI與PHUNGCHAIYAPAU
    M JEERASAK二人一同外出吃飯，及攜其所有之水果刀，至桃
    園縣觀音鄉○○路59號潤泰紡織公司前等候，於同日晚間9
    時45分許，發現PHOOTHADFON LAMPHRAI與PHUNGCHAIYAPAUM
    JEERASAK一同回到潤泰紡織公司，SREESOMPAL SOMKIAT竟基
    於傷他人身體之犯意，持上述水果刀砍擊PHUNGCHAIYAPAUM
    JEERASAK左上臂，致PHUNGCHAIYAPAUM JEERASAK受有左上臂
    深部外傷及肌肉撕裂傷之傷害等語，因認被告涉犯刑法第27
    7 條第1 項之傷害罪嫌。
二、按案件時效已完成者，應諭知免訴之判決，刑事訴訟法第30
    2 條第2 款定有明文。次按被告行為後，刑法第80條、第83
    條關於追訴權時效期間、停止之規定，業已於94年2 月2 日
    修正公布，並於95年7 月1 日施行。現行刑法第2 條第1 項
    規定：「行為後法律有變更者，適用行為時之法律。但行為
    後之法律有利於行為人者，適用最有利於行為人之法律」，
    因追訴權時效期間之長、短，關係是否行為人受到刑事追訴
    或處罰，而追訴時效完成者，依刑事訴訟法第302 條第2 款
    規定應諭知免訴判決，而免訴判決為實體判決，因此關於追
    訴時效期間之修正，應屬實體刑罰法律變更，而有刑法第2
    條第1 項規定之適用（臺灣高等法院暨所屬法院因應新修正
    刑法施行座談會意見參照），合先敘明。
三、又修正前刑法第80條規定：「追訴權，因左列期間內不行使
    而消滅：一、死刑、無期徒刑或10年以上有期徒刑者，20年
    。二、3 年以上10年未滿有期徒刑者，10年。三、1 年以上
    3 年未滿有期徒刑者，5 年。四、1 年未滿有期徒刑罪者，
    3 年。五、拘役或罰金者，1 年。前項期間自犯罪成立之日
    起算。但犯罪行為有連續或繼續之狀態者，自行為終了之日
    起算」、修正前刑法第83條規定：「追訴權之時效，如依法
    律之規定，偵查、起訴或審判之程序，不能開始或繼續時，
    停止其進行。前項時效停止，自停止原因消滅之日起，與停
    止前已經過之期間，一併計算。停止原因繼續存在之期間，
    如達於第80條第1 項各款所定期間4 分之1 者，其停止原因
    視為消滅」；而修正後刑法第80條則規定：「追訴權，因下
    列期間內未起訴而消滅：一、犯最重本刑為死刑、無期徒刑
    或10年以上有期徒刑之罪者，30年。二、犯最重本刑為3 年
    以上10年未滿有期徒刑之罪者，20年。三、犯最重本刑為1
    年以上3 年未滿有期徒刑之罪者，10年。四、犯最重本刑為
    1 年未滿有期徒刑、拘役或罰金之罪者，5 年。前項期間自
    犯罪成立之日起算。但犯罪行為有繼續之狀態者，自行為終
    了之日起算」、修正後刑法第83條規定：「追訴權之時效，
    因起訴而停止進行。依法應停止偵查或因犯罪行為人逃匿而
    通緝者，亦同。前項時效之停止進行，有下列情形之一者，
    其停止原因視為消滅：一、諭知公訴不受理判決確定，或因
    程序上理由終結自訴確定者。二、審判程序依法律之規定或
    因被告逃匿而通緝，不能開始或繼續，而其期間已達第80條
    第1 項各款所定期間4 分之1 者。三、依第1 項後段規定停
    止偵查或通緝，而其期間已達第80條第1 項各款所定期間4
    分之1 者。前2 項之時效，自停止原因消滅之日起，與停止
    前已經過之期間，一併計算」。本件被告涉犯刑法第277 條
    第1 項之傷害罪嫌，其法定本刑為3 年以下有期徒刑，其追
    訴權時效期間依修正前刑法第80條第1 項第2 款規定為10年
    ，再依修正前刑法第83條規定加計因通緝無法開啟審判之停
    止進行期間（10年追訴權時效期間4 分之1 即2 年6 月），
    修法前之追訴權時效加計停止期間即為12年6 月；而依修正
    後刑法第80條第1 項第2 款規定，其追訴權時效為20年，加
    計停止進行之期間（20年追訴權時效期間4 分之1 即5 年）
    ，則修法後之追訴權時效加計4 分之1 停止期間為25年，茲
    經比較新舊法之結果，自以修正前刑法上開規定，對於被告
    有利，依刑法第2 條第1 項規定，本件自應適用被告行為時
    之上開修正前刑法規定。
四、經查：本件被告被訴於88年3 月3 日所涉刑法第277 條第1
    項之傷害罪，其追訴權時效期間，依修正前刑法第80條第1
    項第2 款規定為10年，而告訴人於88年3 月4 日提出告訴後
    ，經桃園縣政府警察局大園分局於88年3 月29日移送臺灣桃
    園地方法院檢察署收案開始偵查，迄本院於88年6 月25日發
    佈通緝之前1 日止之期間共2 月27日（此期間不生時效進行
    之問題），加計因被告通緝，致本案審判程序不能開始，而
    停止追訴權時效進行持續所達上開追訴權時間之4 分之1 期
    間（即2 年6 月），再扣除公訴人於88年4 月9 日提起公訴
    迄該案於88年4 月21日繫屬本院期間共13日（此期間發生時
    效進行之效力），有本院收文章在卷可稽，被告前揭所涉刑
    法第277 條第1 項傷害犯行之追訴權時效至遲應於100 年11
    月17日（88年3 月3 日＋12年6 月＋2 月27日－13日）完成
    ，惟被告迄今仍未緝獲歸案，其所犯上開罪嫌之追訴權自已
    因時效完成而消滅，揆諸前揭說明，本件爰不經言詞辯論，
    逕為免訴之諭知。
據上論斷，應依刑事訴訟法第302 條第2 款、第307 條，判決如
主文。
中    華    民    國    100   年    12    月    15    日
                  刑事第五庭    審判長法  官  潘政宏
                                      法  官  石蕙慈
                                      法  官  陳郁融
以上正本證明與原本無異。
如不服本判決應於收受判決後10日內向本院提出上訴書狀，並應
敘述具體理由。其未敘述上訴理由者，應於上訴期間屆滿後20日
內向本院補提理由書( 均須按他造當事人之人數附繕本) 「切勿
逕送上級法院」。
                              書記官  陳亭竹
中    華    民    國    100   年    12    月    15    日